【裁判字號】    97,簡抗,9
【裁判日期】    971024
【裁判案由】    清償消費款
【裁判全文】
臺灣臺南地方法院民事裁定               97年度簡抗字第9號
抗  告  人  乙○○
                        樓之2.
相  對  人  萬泰商業銀行股份有限公司
法定代理人  甲○○
上列抗告人與相對人間請求清償消費款事件，抗告人對於民國九
十七年九月二十三日本院九十七年度南簡字第九六六號駁回上訴
之裁定提起抗告，及對於民國九十七年九月二十三日本院九十七
年度南簡字第九六六號駁回補繳裁判費抗告之裁定提起抗告，本
院裁定如下：
    主      文
抗告駁回。
抗告程序費用由抗告人負擔。
    理      由
一、按訴訟進行中所為之裁定，除別有規定外，不得抗告，民事
    訴訟法第483 條定有明文。又按對於簡易程序之第一審裁判
    ，得上訴或抗告於管轄之地方法院，其審判以合議行之；第
    1項之上訴及抗告程序，準用第434條第1項、第434條之1 及
    第3編第1 章、第4編之規定。再按上訴不合程式或有其他不
    合法之情形而可以補正者，原第一審法院應定期間命其補正
    ，如不於期間內補正，應以裁定駁回之，民事訴訟法第436
    條之1第1項、第3項、第442條第2項分別定有明文。
二、抗告意旨略以：被告請求原告提出所有向被告催收款項之文
    件、資料、錄音、檔案資料、通聯紀錄等資料，該資料足以
    證明原告有不當催收之情形，原告不當催收造成被告精神上
    損害，原告不當催收之惡性行為，不符誠信及公序良俗原則
    等語。
三、查本件抗告人對於民國97年7月4 日本院97年度南簡字第966
    號相對人請求清償消費款之判決提起上訴，經原審於97年7
    月22日以裁定命抗告人於收受裁定5 日內，補繳第二審裁判
    費新臺幣（下同）2,490 元，該裁定於97年8月4日送達抗告
    人收受，有送達回證1紙在卷可憑。抗告人雖於97年7月29日
    對於上開命補繳上訴費之裁定提起抗告，然該補繳裁判費之
    裁定屬訴訟程序進行中所為之裁定且亦非對訴訟標的價額之
    核定，該裁定係不得抗告之裁定，又抗告人所提起之該抗告
    並無礙於本院命補繳上訴費用期間之進行，迄至97年9 月23
    日，抗告人仍未補繳上訴費，抗告人前開對本院97年度南簡
    字第966 號相對人請求清償消費款判決提起之上訴，自屬上
    訴不合程式，原審依前揭規定，於97年9 月23日以抗告人未
    繳上訴費而駁回其上訴，及以補繳上訴費用裁定屬訴訟進行
    中所為裁定且非針對訴訟標的價額之核定等理由，駁回抗告
    人之抗告，均係於法有據，並無違誤。是以，抗告人對於本
    院前開駁回上訴之裁定及駁回對補繳上訴費用裁定抗告之裁
    定，所提起之本件抗告，均無理由，應予駁回。
四、爰依民事訴訟法第436條之1第3項、第495條之1第1項、第44
    9條第1項、第95條、第78條，裁定如主文。
中    華    民    國    97    年    10    月    24    日
      臺灣臺南地方法院民事第三庭    審判長法  官  高榮宏
                                          法  官  張季芬
                                          法  官  黃聖涵
上列為正本係照原本作成。
本裁定除以適用法規顯有錯誤為理由，並經本院許可外，不得再
抗告。如提起再抗告，應於收受後10日內委任律師為訴訟代理人
向本院提出再抗告狀。並繳納再抗告費新台幣１千元。
中    華    民    國    97    年    9     月    23    日
                                          書記官  朱小萍


司法院資訊處製作；財團法人民間司法改革基金會備份。
